【裁判字號】    95,台上,1656
【裁判日期】    950728
【裁判案由】    清償債務
【裁判全文】
最高法院民事裁定            九十五年度台上字第一六五六號
    上  訴  人  良英股份有限公司
    法定代理人  甲○○
    上  訴  人  勝光裝飾銘標股份有限公司
                        號
    法定代理人  甲○○
    共      同
    訴訟代理人  方文賢律師
    被 上訴 人  翔岳興業股份有限公司
    法定代理人  乙○○
上列當事人間請求清償債務事件，上訴人對於中華民國九十四年
六月七日台灣高等法院台南分院第二審判決（九十三年度重上字
第五九號），提起上訴，本院裁定如下：
    主  文
上訴駁回。
第三審訴訟費用由上訴人負擔。
    理  由
按上訴第三審法院，非以原判決違背法令為理由，不得為之，民
事訴訟法第四百六十七條定有明文。又同法第四百六十八條規定
，判決不適用法規或適用不當者，為違背法令。當事人提起上訴
，如以同法第四百六十九條所列各款情形為理由時，其上訴狀或
理由書應表明該判決有合於各該條款規定情形之具體內容，及係
依何訴訟資料合於該違背法令之具體事實。如依同法第四百六十
九條之一規定提起上訴，其上訴狀或理由書應表明該判決所違背
之法令條項，或有關判例、解釋字號，或成文法以外之習慣或法
理等及其具體內容，暨係依何訴訟資料合於該違背法令之具體事
實，並具體敘述為從事法之續造、確保裁判之一致性或其他所涉
及之法律見解具有原則上重要性之理由。上訴狀或理由書如未依
上述方法表明，或其所表明者，與上開法條規定不合時，即難認
為已合法表明上訴理由，其上訴自非合法。本件上訴人對於原判
決提起上訴，雖以該判決違背法令為由，惟核其上訴理由狀所載
內容，係就原審取捨證據、認定事實及解釋契約之職權行使所論
斷：上訴人主張「四只貨櫃」係以上訴人名義出貨與大陸深圳之
光翔電子發展（深圳）公司（下稱光翔公司），被上訴人對上訴
人並無給付貨款之義務。上訴人主張與被上訴人間有委任代墊之
法律關係存在，上訴人且為被上訴人代墊「四只貨櫃」貨款之事
實，均未舉證以實其說，空言主張，尚難採信。至於上訴人主張
「四只貨櫃」貨款係被上訴人之股東乙○○、潘岳崇、潘岳英對
光翔公司應分擔之款項，縱或屬實，惟此項被上訴人股東個人積
欠光翔公司之債務，與被上訴人公司無涉，上訴人自不得對被上
訴人請求。上訴人依委任關係之代償費用請求權訴請被上訴人給
付上訴人勝光裝飾銘標股份有限公司新台幣（下同）三百三十六
萬一千五百五十七元及其中二百八十萬四千一百五十七元之利息
、給付良英股份有限公司四百八十九萬四千四百五十四元及利息
，為無理由等情，指摘其為不當，並就原審命為辯論及已論斷者
，泛言違法，而非表明該判決所違背之法令及其具體內容，暨依
訴訟資料合於該違背法令之具體事實，亦非具體敘述為從事法之
續造、確保裁判之一致性或其他所涉及之法律見解具有原則上重
要性之理由，難認其已合法表明上訴理由。依首揭說明，應認其
上訴為不合法。
據上論結，本件上訴為不合法。依民事訴訟法第四百八十一條、
第四百四十四條第一項、第九十五條、第七十八條，裁定如主文
。
中    華    民    國  九十五  年    七    月  二十八  日
                      最高法院民事第三庭
                          審判長法官  吳  正  一
                                法官  劉  福  聲
                                法官  黃  義  豐
                                法官  簡  清  忠
                                法官  王  仁  貴
      本件正本證明與原本無異
                                      書  記  官
中    華    民    國  九十五  年    八    月    八    日
                                                      ｊ


司法院資訊處製作；財團法人民間司法改革基金會備份。
